臺灣嘉義地方法院民事判決
110年度朴簡字第41號
原      告  嘉義縣布袋鎮農會

法定代理人  蔡泳沂  
訴訟代理人  陳崇義  
被      告  蕭麗瑛  

            蔡振源  
上列當事人間請求清償借款事件，本院於民國110年4月15日言詞
辯論終結，判決如下：
    主  文
被告蕭麗瑛應該給付原告新臺幣（下同）293,328元，及(一)從
民國109年5月3日起到民國109年6月3日止，按照年息百分之1.04
計算的利息；(二)從民國109年6月4日起到清償日止，逾期在6個
月以內，按照年息百分之2.669計算的利息及按照年息百分之0.0
71計算的違約金；逾期超過6個月部分，按照年息百分之3.47計
算的利息及按照年息百分之0.694計算的違約金。如對被告蕭麗
瑛的財產強制執行無效果時，由被告蔡振源給付之。
訴訟費用3,200元由被告負擔。
本判決可以假執行。
    事 實 及 理 由
一、被告經過合法通知，沒有在言詞辯論期日到庭，而且本件也
    沒有民事訴訟法第386 條所列各款情形，因此，本院依照原
    告的聲請，在只有原告一方到場辯論的情形下作成判決。
二、原告主張：
（一）被告蕭麗瑛於民國108年1月3日邀同被告蔡振源擔任保證
      人，向原告借款40萬元，約定借期從108年1月3日起到113
      年1月3日止，共5年，以1個月為1期，分60期攤還，利息
      按照行政院農業委員會的公告及規定的辦理，如公告及規
      定調整時，同意隨同調整。
（二）本件借款的利率是按照中華郵政股份有限公司二年期定期
      儲金機動利率加碼政策性農業專案貸款加減碼年率標準（
      目前年息0.195％）機動計息（目前年息1.29％）。之後隨
      同前述指標利率及加減碼年率標準變動而調整，並自調整
      日起按調整後的年利率計算。另行政院農業委員會公告自
      109年3月25日止，政策性農業專案貸款利率全面調降0.25
      個百分點（即利率調整為年息1.04％）。
（三）依照約定，被告如未按期攤還本息，即喪失期限利益，逾
      期六個月以內者，本金改按全國農業金庫基準利率（目前
      為年息2.427％）加一成利息（即2.669％），逾期利息以同
      標準計收違約金，逾期超過六個月部分，其利息及違約金
      計收方式改按借據背面的特約條款計收，即利息改按農委
      會規定的年息1.29％加2.43％即年息3.72％（目前為1.04％＋2
      .43％）計息，違約金按上開利率二成計收。
（四）被告蕭麗瑛自109年6月3日止即沒有依約還款，還積欠原
      告293,328元及依照上開計算的利息、違約金，依約被告
      蕭麗瑛已喪失期限利益，全部債務視為到期等語，並聲明
      ：如主文第1項所示。
三、被告沒有在言詞辯論期日到場或提出答辯狀為爭執。
四、得心證的理由：
（一）原告就他主張的事實，已經提出農業發展基金貸款借據、
      行政院農業委員會利率調整函及貸款利率一覽表、全國農
      業金庫一般存放款牌告利率表、催告函、農業發展基金貸
      款約定書、放款戶交易明細查詢、布袋鎮農會交易明細表
      等文書為證據，而且本件起訴狀繕本已經合法送達給被告
      ，被告沒有在言詞辯論期日到場或提出書狀為爭執。因此
      ，原告的前述主張，應該可以相信是實在的。
（二）所以，原告依照消費借貸及一般保證的法律關係請求被告
      蕭麗瑛給付如主文第1項所示的金額，如原告就被告蕭麗
      瑛的財產強制執行無效果時，應由被告蔡振源給付原告，
      為有理由，應予准許。
五、本件是就民事訴訟法第427條第1項規定適用簡易程序所為被
    告敗訴的判決，依照同法第389條第1項第3款規定，應依職
    權宣告假執行。
六、法院為終局判決時，應依職權為訴訟費用的裁判，民事訴訟
    法第87條第1 項有明文規定，這項規定在簡易程序也有適用
    。另外，依照民事訴訟法第78條的規定，本件訴訟費用，應
    該由敗訴的被告負擔，而本件訴訟費用為原告繳納的第一審
    裁判費3,200元。因此本院一併確認被告應該負擔的訴訟費
    用額為3,200元。
中　　華　　民　　國　　110 　年　　4 　　月　　30　　日
                  臺灣嘉義地方法院朴子簡易庭
                                  法　官　吳芙蓉
以上正本係照原本作成。
如對本判決上訴，須於判決送達後20日內向本庭（嘉義市文化路
308之1號）提出上訴狀（均須按他造當事人之人數附繕本）。
中　　華　　民　　國　　110 　年　　4 　　月　　30　　日
                                  書記官  葉芳如